【裁判字號】    91,易,2337
【裁判日期】    920730
【裁判案由】    賭博
【裁判全文】
臺灣桃園地方法院刑事判決                        九十一年度易字第二三三七號
    公  訴  人  臺灣桃園地方法院檢察署檢察官
    被      告  辰○○
                蔡文燦律師
    被      告  酉○○
                子○○
                戊○○原名胡.
                戌○○
                丙○○
                丁○○
                丑○○
                癸○○
                甲○○
                巳○○
                己○○
                庚○○
                寅○○
                卯○○
                申○○
                乙○○
                辛○○
                未○○原名詹.
右列被告等因賭博案件，經檢察官提起公訴（九十年度偵字第二０七０一號），本院
判決如左：
    主  文
辰○○、酉○○、子○○、戊○○（即胡惋婷）、戌○○、丙○○、丁○○、丑○○
、癸○○共同以賭博為常業，辰○○處有期徒刑伍月，子○○累犯，處有期徒刑肆月
，丙○○處有期徒刑肆月，酉○○、戊○○、戌○○、丁○○、丑○○、癸○○，各
處有期徒刑月，如易科罰金，均以佰元折算壹日。扣案之電動賭博機具雙魚座七
ＰＫ（含ＩＣ板）伍拾玖台、跑馬八人座機臺（含ＩＣ板）壹台、賓果行星八人座機
臺（含ＩＣ板）壹台、開分鑰匙陸支及賭資新台幣柒仟元，均沒收之。
甲○○、巳○○、己○○、庚○○、寅○○、卯○○、申○○、乙○○、辛○○、未
○○（即詹秀麗），在公眾得出入之場所賭博財物，各處罰金壹仟元，如易服勞役，
均以佰元折算壹日。扣案之電動賭博機具雙魚座七ＰＫ（含ＩＣ板）伍拾玖台、跑
馬八人座機臺（含ＩＣ板）壹台、賓果行星機臺（含ＩＣ板）壹臺及賭資新台幣柒仟
元，均沒收之。
    事  實
一、子○○前曾因違反藥事法等案件，經臺灣臺北地方法院於民國八十五年九月二十
    三日以八十五年度訴字第一一七五號判決判處有期徒刑五月，於八十六年一月二
    十日易科罰金執行完畢。
二、辰○○與綽號「佳哥」之不詳姓名年籍成年男子，共同基於常業賭博之犯意，自
    九十年九月間起，在桃園縣蘆竹鄉○○街四十八號一、二樓公眾得出入之場所，
    經營「南農電子遊戲場」，並在前開公眾得出入之場所內，以所設置之雙魚座七
    ＰＫ機臺、跑馬八人座機臺及賓果行星八人座機臺等電動賭博機具，與不特定賭
    客賭博財物，並先後以每月新台幣（下同）二萬六千元、二萬五千元或二萬元不
    等之薪資，僱用具有犯意聯絡之丁○○（自民國九十年十月一日起擔任開分員）
    、李嘉益（自九十年十一月二日起擔任開分員，另案由本院審理中）、戊○○（
    自九十年十一月一日起擔任開分員）、酉○○（自九十年十一月上旬某日起擔任
    開分員）、戌○○（自九十年十一月二十三日起擔任開分員）、丙○○（自九十
    年十一月十四日起擔任開分員）、丑○○（自九十年十一月中旬起擔任開分員）
    、癸○○（自九十年十一月十八日起擔任清潔人員）、子○○（自九十年十一月
    八日起擔任開分員），由丁○○擔任現場經理之工作，李嘉益則負責換錢予不特
    定客人，另子○○、戊○○、戌○○、丙○○、丑○○等人負責收費開分等工作
    ，癸○○則負責該店清潔及替客人採買服務等工作。渠等賭博之方式係採開分方
    式，由賭客至少拿一千元現金交予該店開分人員後，由渠等以一比一之方式為賭
    客開一千分，再由賭客與前揭電動機臺押注、對賭，雙魚座七ＰＫ機臺如出現特
    定撲克牌圖樣、跑馬八人座機臺如選定之馬匹競跑後首先衝抵終點及八人座賓果
    行星機臺如出現選擇之號碼球連線，即可得下注分數不等倍數之分數，反之下注
    分數則被機臺吸收，賭客不續玩時，可請開分人員洗分，於確認機臺上之剩餘分
    數後，即由李嘉益在店外隱密處將等值之現金交予賭客，而以前開方式賭博，並
    均恃此維生。賭客甲○○、巳○○、己○○、庚○○、寅○○、卯○○、申○○
    、乙○○、辛○○、未○○等十人，基於賭博之犯意，均於九十年十一月二十八
    日某時許起，在該店內以前開電動賭博機具與李俊傑等五名該店員工賭博財物，
    嗣經喬裝警員午○○於同日凌晨二時三十分許，前往該店把玩電動賭博機具，經
    其交付一千元現金予店家，並由戊○○開分後，午○○即開始把玩機臺，待把玩
    機台贏得三千五百分後，即向戊○○要求洗分，經戊○○計算分數後，將分數告
    知丁○○，並由丁○○通知李嘉益交付現金七千元予午○○，隨即為午○○表明
    身分並聯絡在外等候之警員前往上址店內臨檢查獲，並扣得電動賭博機具雙魚座
    七ＰＫ機臺（含ＩＣ板）五十九台、跑馬八人座機臺（含ＩＣ板）一台、賓果行
    星八人座機臺（含ＩＣ板）一台、開分鑰匙六支、會議紀錄一份及賭資七千元等
    物，而悉上情。
二、案經桃園縣警察局大園分局報請臺灣桃園地方法院檢察署檢察官偵查起訴。
      理  由
一、訊據被告辰○○、酉○○、子○○、戊○○（即胡惋婷）、戌○○、丙○○、丁○○、丑○○、癸○○、甲○○、巳○○、己○○、庚○○、寅○○、卯○○、
    申○○、乙○○、辛○○、未○○等人，均矢口否認涉有右揭賭博犯行，辯稱：
    店內的基本消費是一千元開分，按鍵就得分，不能兌換任何物品及現金云云。經
    查：
（一）右揭經查獲之犯罪事實，業經證人即喬裝員警午○○於偵查及本院調查中證稱
      ：其於查獲當天先喬裝客人進入該店把玩機臺，贏得機臺分數三千五百分時，
      其便要求被告戊○○為其洗分，並向被告丁○○表示不繼續玩之意，被告丁○○遂將前開分數告知證人即另案被告李嘉益，再由證人李嘉益將其帶至店門口
      ，並從口袋內拿出現金七千元與其等語明確，核與證人即查獲警員壬○○於本
      院調查中所證：伊本來在店外埋伏，接獲證人午○○通知後，即前往逮捕負責
      換錢之人，並進入店內臨檢等情相符，且經證人即斯時恰巧進入店內之李詩錫
      （業經臺灣桃園地方法院檢察署檢察官以九十年度偵字第二０七０一號為不起
      訴處分確定）於警詢及偵查中迭次證稱：伊見到證人李嘉益（均經警方、檢察
      官提示證人李嘉益之照片供指認）在店外角落處，拿錢給另一人等語綦詳，互
      核相符，顯見該店確有與賭客兌換金錢，惟兌換行為則改在店外進行，以掩人
      耳目，逃避罪責，至為灼然。此外，並有違反社會秩序維護法案件現場紀錄、
      桃園縣政府營利事業登記證及桃園縣政府電子遊戲廠營業級別證各乙份、該店
      會議紀錄三紙、現場簡圖二紙、電動賭博機具雙魚座七ＰＫ（含ＩＣ板）五十
      九台、跑馬八人座機臺（含ＩＣ板）一台、賓果行星八人座機臺（含ＩＣ板）
      一台、開分鑰匙六支及賭資七千元等物扣案可佐。
（二）參以該店擺放之電動賭博機具中有五十九台為雙魚座７ＰＫ、一台跑馬八人座
      機臺、一台為賓果行星八人座機臺，其中，雙魚座７ＰＫ機臺之玩法係每次可
      押注二十分至八十分間，如出現相同點數之撲克牌二張二對（two pairs） 、
      三張（俗稱三條）、二張及三張（full house）、四張（俗稱鐵枝）、或同花
      色之牌五張（俗稱同花）、或依序出現不同花色或同花色之牌五張（俗稱順子
      、小柳、大柳）等圖樣，即可得押注分數不等倍數之分數；跑馬八人座機臺之
      玩法則係模擬實際跑馬作成，在編號馬匹開跑前先押注選定其中一匹或數匹，
      開跑後視選定馬匹有無率先衝抵終點而決定勝負；賓果行星八人座機臺之玩法
      則係客人按鈕下注後，如有三個球呈一排就得分，分數累計有十六分、三十二
      分、六十四分或加倍為一百二十八分、二百五十六分等，數字愈高，分數愈多
      ，究此玩法，完全係隨機按扭或選擇號碼或馬匹、數字後，藉店內事先設定之
      機率決定輸贏，無須特殊技術及技巧，純係由賭客隨機地按下按鈕後，藉不特
      定機率決定輸贏，玩法單調、呆版，具高度射倖性，顯與具有聲光、動作、影
      音效果，需動腦靈活操縱，可刺激感官之益智娛樂電子遊戲機有別，若長期把
      玩而無誘因，勢必平淡乏味，無法令玩者駐足忘歸，是依經驗法則，被告等冀
      以玩法單調、花費昂貴之機具謀獲利潤，倘無以兌換金錢為誘因，則進入店內
      把玩之人，焉有天生性喜冶遊、浪費財產而流連此處之理。再依常理判斷，客
      人所付之一千元既僅得為把玩一定分數之代價，必也因其得就機臺累積之分數
      ，向經營者兌換足以使其感覺付費把玩機臺有所代價之財物，始足引發其把玩
      機臺之興緻，足徵該店確係以擺設賭博性電動機具，而供賭客兌換金錢為營業
      無訛。
（三）再者，被告甲○○於本院審理中固辯稱：其第一次去，並未把玩機臺，只在旁
      邊看云云，惟經本院質之其前開辯述內容為何與其在警詢中供稱「有玩賓果行
      星機臺」等語及在本院九十二年一月二十日庭訊中供稱「我進到店內看人家玩
      ，之後我也有玩。分數是一分一分的押，會自動跳分數，我給最低消費一千元
      ，店內不可換東西或現金」等語全然不符時，則立即改稱：「我沒有玩。那是
      他們講的，我就照講。」、「我不認識那個人，是旁邊的人教我們大家要這樣
      回答的」等語明確，對照其餘共同被告就本院所詢「店內機臺把玩方式」或「
      消費方式」之回答均無二致等情，足徵被告甲○○所述：有人教渠等以前開供
      述內容回答乙節，非屬子虛，至堪採信，衡諸常情，倘該店確係合法經營，自
      應由店內員工、客人據實描述店內之消費方式及機臺把玩方式即可，何以需另
      行指導本案查獲之員工、賭客等被告於警詢、偵查中或本院審理中作相同畫一
      之陳述，由此益徵該店確有從事提供電動賭博機具供客人把玩，並兌換金錢予
      客人之營業無訛。
（四）被告辰○○先於偵查中辯稱：「佳哥」於九十年八月間，以每月三萬元之薪資
      僱請伊擔任負責人等語，嗣於本院審理中則辯稱：伊有投資二十萬元，現場負
      責人是「阿佳」，店內若有賺錢，公司的人會將錢交予伊等語在卷。惟查：被
      告辰○○與「佳哥」合資經營該店，並由其擔任名義上負責人及支付薪資給店
      內員工乙節，除據被告辰○○供承在卷外，並經被告丁○○所供：負責人為辰
      ○○，有在店內見過二、三次等語明確，顯見被告辰○○對該店之營業情形自
      當知之甚稔，其對該店經營賭博性電子遊戲場乙節，自無諉稱不知之理，是被
      告辰○○與「佳哥」確有經營賭博性電子遊戲場之犯意聯絡及行為分擔，至為
      灼然。
（五）經本院勘驗蒐證錄影帶結果，僅看到拍攝電動賭博機臺之畫面，及可聽見有一
      名女子在說明機臺之計分及送分方式，另一名男子則前來糾正該名女子說明錯
      誤之送分方式等情，固可證明該店在客人前往把玩機臺時，有派員替客人開分
      、洗分之行為，惟因該蒐證錄影帶所拍攝之日期為九十一年十一月二十五日及
      同年月二十七日，並非該店為警查獲當天所拍攝，且前開錄影帶並未攝得該店
      員工當場兌換現金與客人之情形，是以，該錄影帶尚非本院憑以論罪科行之依
      據，附此敘明。
（六）綜上所述，被告辰○○、酉○○、子○○、戊○○、戌○○、丙○○、丁○○
      、丑○○、癸○○、甲○○、巳○○、己○○、庚○○、寅○○、卯○○、申
      ○○、乙○○、辛○○、未○○等人前開所辯，要屬事後飾卸之詞，均不足採
      。是本件事證明確，被告辰○○、酉○○、子○○、戊○○、戌○○、丙○○
      、丁○○、丑○○、癸○○、甲○○、巳○○、己○○、庚○○、寅○○、卯
      ○○、申○○、乙○○、辛○○、未○○等人所涉前開犯行，均堪認定，均應
      依法論科。
二、查扣案電動賭博機具雙魚座七ＰＫ（含ＩＣ板）五十九台、跑馬八人座機臺（含
    ＩＣ板）一台及賓果行星八人座機臺（含ＩＣ板）一台，於本件查獲斯時均有插
    電營業，故該店營業收入自屬可觀，且被告辰○○自九十年九月間即開始經營賭
    客於把玩前開機台後，持贏得之積分兌換現金之賭博行為，被告辰○○經營前揭
    賭博電玩店及被告酉○○、子○○、戊○○、戌○○、丙○○、丁○○、丑○○
    、癸○○等人均受僱在上址店內擔任員工與人賭博財物，渠等自均係賴此維生，
    以之為常業。核被告辰○○、酉○○、子○○、戊○○、戌○○、丙○○、丁○○、丑○○、癸○○等人所為，均係犯刑法第二百六十七條之常業賭博罪；被告
    甲○○、巳○○、己○○、庚○○、寅○○、卯○○、申○○、乙○○、辛○○
    、未○○等人所為，均係犯同法第二百六十六條第一項前段之賭博罪。被告辰○○、酉○○、子○○、戊○○、戌○○、丙○○、丁○○、丑○○、癸○○等人
    與該店另一負責人「佳哥」及同案被告李嘉益間，就上開常業賭博之犯行，均有
    犯意之聯絡及行為之分擔，為共同正犯。另被告子○○前曾因違反藥事法案件，
    經臺灣臺北地方法院於八十五年九月二十三日以八十五年度訴字第一一七五號判
    決判處有期徒刑五月，於八十六年一月二十日易科罰金執行完畢等情，有臺灣桃
    園地方法院檢察署刑案資料查註紀錄表及臺灣高等法院被告全國前案紀錄表各乙
    份在卷可稽，其於受有期徒刑執行完畢後，五年內再犯本件有期徒刑以上之罪者
    ，為累犯，應依刑法第四十七條規定，加重其刑。爰分別審酌被告辰○○、酉○○、子○○、戊○○、戌○○、丙○○、丁○○、丑○○、癸○○等人犯罪之動
    機、目的、素行、手段、該店因經營電動賭博機具所得之利益；被告即賭客甲○○、巳○○、己○○、庚○○、寅○○、卯○○、申○○、乙○○、辛○○、未
    ○○等人，多為一時興致而賭玩，及被告十九人犯罪後之態度等一切情狀，分別
    量處如主文所示之刑，並就被告辰○○、酉○○、子○○、戊○○、戌○○、丙○○、丁○○、丑○○、癸○○等人所宣告有期徒刑部分，諭知易科罰金之折算
    標準，及就被告甲○○、巳○○、己○○、庚○○、寅○○、卯○○、申○○、
    乙○○、辛○○、未○○等人所處罰金部分，諭知易服勞役之折算標準，以示懲
    儆。
三、扣案如事實欄所載之電動賭博機具雙魚座七ＰＫ（含ＩＣ板）五十九台、跑馬八
    人座機臺（含ＩＣ板）一台及賓果行星八人座機臺（含ＩＣ板）一台，於警方查
獲斯時有插電營業，均為當場賭博之器具，及扣案賭資七千元，係屬被告辰○○
    與「佳哥」所有供（或預備供）賭博所用之賭資無誤，性質上屬在兌換籌碼處之
    財物，均應依刑法第二百六十六條第二項規定宣告沒收。另扣案之開分鑰匙六支
    ，均為被告辰○○與「佳哥」所有，供本件犯罪所用（或預備）之物，業據被告
    辰○○於本院審理中供承在卷，爰依刑法第三十八條第一項第二款予以宣告沒收
    。至警方在該店扣得之會議紀錄三紙，顯係該店內部管理所用之物，核與被告辰
    ○○、酉○○、子○○、戊○○、戌○○、丙○○、丁○○、丑○○、癸○○等
    人所涉犯之常業賭博犯行無涉，不在得沒收之列，附此敘明。
據上論斷，應依刑事訴訟法第二百九十九條第一項前段，刑法第二十八條、第二百六
十六條第一項前段、第二項、第二百六十七條、第四十一條第一項前段、第四十七條
、第四十二條第二項、第三十八條第一項第二款，罰金罰鍰提高標準條例第一條前段
、第二條，判決如主文。
本案經檢察官蔡孟利、何嘉仁到庭執行職務。
中      華      民      國      九十二  年      七      月    三十    日
                                臺灣桃園地方法院刑事第一庭
                                審判長法  官  吳  爭  奇
                                      法  官  潘  政  宏
                                      法  官  胡  芷  瑜
右正本證明與原本無異。
如不服本判決，應於送達後十日內，向本院提出上訴狀。
                                      書記官  劉  晨  輝
中      華      民      國      九十二    年      八      月    十四    日
附論罪科刑依據之法條：
刑法第二百六十六條
在公共場所或公眾得出入之場所賭博財物者，處一千元以下罰金，但以供人暫時娛樂
之物為賭博者，不在此限。
當場賭博之器具與在賭檯或兌換籌碼處之財物，不問屬於犯人與否，沒收之。
刑法第二百六十七條 (常業賭博罪)
以賭博為常業者，處二年以下有期徒刑，得併科一千元以下罰金。


司法院資訊處製作；財團法人民間司法改革基金會備份。
